# 关于土壤修复获得政府奖补和补偿的收入确认问题

提问人：1994zhanghao 时间：2022-02-17 15:14:29
陈版主，您好，公司从事盐碱地土壤修复工作，工程分为两阶段：修复阶段和运营阶段。修复阶段完成土壤翻修工作，运营阶段完成种植测试工作。修复阶段中公司凭借自有技术和资金翻修土壤以使得盐碱地恢复土壤性能，满足耕地指标相关要求。过程中还伴随着因修复产生的零星建筑，如管网、沟渠等工程。公司与政府方签订合作协议，按照协议约定，公司在完成修复验收入库后产生了耕地交易指标，由政府在完成外部交易指标后，按照政府相关规定，按修复后的土壤标准对企业作奖补资金，同时因修复和零星建筑发生的费用和资金利息作补偿，奖补资金和成本利息补偿均纳入财政预算中统一考虑。
根据瑞华研究2010-2019汇编问题2-1-3（土地一级开发企业的收入确认问题）表述，公司获取政府资金的以指标交易后的资金收入作为财政预算来源，不符合 2017 收入准则确认第 5 项条件，但公司在实际执行中与政府合同表述为【奖补和补偿由统一的财政预算支付】，并无具体的表述说明与指标交易相关，实际政府资金或早或晚，那如何判断在案例问题中是属于情形 1 还是情形2 ，即【价款是否与未来的招拍挂价款有直接联系】。
而若公司与保理公司、政府单位三方达成一份协议，在公司完成土地开发后并通过政府验收进入土地储备库时，即由保理公司支付未来对价给公司，此保理不附带追索权，此时能否认定符合2017 收入准则第 5 项，将公司的收入确认时点提前至验收入库，甚至在土地开发过程中按照履约进度来确认收入？
感谢陈版主

回答人：chenyiwei
1 、“公司在实际执行中与政府合同表述为【奖补和补偿由统一的财政预算支付】，并无具体的表述说明与指标交易相关”，但如果从该政府的财力，以及以往的交易惯例、本合同的实际履行情况等因素来看，款项的收取是与日后土地指标的成交挂钩的，则仍应认为【价款是否与未来的招拍挂价款有直接联系】，故在整理期间不确认收入。
2 、建议关注该安排的合理性。“在公司完成土地开发后并通过政府验收进入土地储备库时，即由保理公司支付未来对价给公司”，则保理公司将承担最终不能成交和成交时间不确定性的风险，超出了一般信用风险范畴，是否合理？

提问人：1994zhanghao 时间：2022-02-22 00:58:15
感谢陈版的解答，保理公司根据公司提供以往案例判断项目成交内容和期限、金额判断此类政府确认验收类项目相应履约风险较低。

回答人：chenyiwei
建议关注保理公司是否从本企业或政府取得了款项收回的保障，从而只承担信用风险而不承担政府、本企业的履约风险。这个问题与本企业何时可以确认土地整理收入也有关。